臺北高等行政法院裁定
111年度訴字第471號
原      告  周麗珠                                      




被      告  行政院                                    
代  表  人  蘇貞昌（院長）
被      告  內政部                               
代  表  人  徐國勇（部長）
訴訟代理人  李恩宇              
上列當事人間臺灣地區與大陸地區人民關係條例事件，原告不服
行政院中華民國111年2月10日院臺訴字第1110160353號訴願決定
，提起行政訴訟，本院裁定如下：
    主  文
原告之訴駁回。
訴訟費用由原告負擔。
    理  由
一、按「經訴願程序之行政訴訟，其被告為下列機關：一、駁回
    訴願時之原處分機關。……」「（第1項）原告之訴，有下列
    各款情形之一者，行政法院應以裁定駁回之。但其情形可以
    補正者，審判長應定期間先命補正：……十、起訴不合程式或
    不備其他要件者。（第2項）撤銷訴訟及課予義務訴訟，原
    告於訴狀誤列被告機關者，準用第1項規定。」行政訴訟法
    第24條第1款、第107條第1項第10款及第2項分別定有明文。
    揆諸前揭明文可知，當事人於訴狀誤列被告機關者，依行政
    訴訟法第107條第2項準用第1項規定，固應定期命當事人補
    正，但如起訴狀已列適格之被告機關，又再贅列其他機關為
    被告者，自無庸再命補正，即得逕以裁定駁回該贅列之機關
    部分。次按「原告之訴，有下列各款情形之一者，行政法院
    應以裁定駁回之。但其情形可以補正者，審判長應定期間先
    命補正：六、起訴逾越法定期限者。」行政訴訟法第107條
    第1項第6款定有明文。同法第106條第1項前段規定：「第4
    條及第5條訴訟之提起，除本法別有規定外，應於訴願決定
    書送達後2個月之不變期間內為之。」是撤銷訴訟或課予義
    務訴訟之提起，必須遵守法定救濟期間，即應於訴願決定書
    送達後2個月之不變期間內為之，有無遵守不變期間，係以
    起訴狀到達行政法院為準。據此，提起撤銷訴訟應於訴願決
    定書送達後2個月內提起，始屬合法，若起訴逾越法定期限
    ，其情形無從補正，應依行政訴訟法第107條第1項第6款規
    定以裁定駁回其訴。
二、緣原告係大陸地區人民，與我國國民陳淼忠（下稱陳君）結
    婚，於民國110年4月15日申請來臺團聚，被告內政部以所屬
    移民署（下稱移民署）北區事務大隊新北市專勤隊（下稱新
    北市專勤隊）於110年4月23日實地訪查，於110年7月21日及
    同年8月12日面談陳君並電話訪談原告，因認雙方說詞有重
    大瑕疵，且無積極事證足認婚姻為真實，乃依大陸地區人民
    申請進入臺灣地區面談管理辦法（下稱面談管理辦法）第14
    條第2款、第4款規定，以110年9月9日內授移北新服字第110
    0912212號處分書（下稱原處分），不予許可原告申請來臺
    團聚。原告不服，提起訴願未獲變更，遂提起本件行政訴訟
    。
三、經查：
  ㈠關於被告行政院部分：
    查原告不服原處分、訴願決定，提起本件訴訟，揆諸前揭說
    明，應以原處分機關即內政部為被告即可，原告併列訴願機
    關行政院為被告，乃不合法，應予駁回。
  ㈡關於被告內政部部分：
　　本件原告因臺灣地區與大陸地區人民關係條例事件，不服行
    政院中華民國111年2月10日院臺訴字第1110160353號訴願決
    定，提起行政訴訟，聲明請求：⒈訴願決定及原處分均撤銷
    。⒉請求准予來臺團聚，核屬課予義務訴訟。原告係於111年
    2月15日收受訴願決定書，有送達證書附卷可稽（訴願卷卷2
    第19頁），是原告提起行政訴訟之期間，應自111年2月16日
    起算。又依原告行政訴訟起訴狀所載，原告住所地為新北市
    ○○區，依行政法院訴訟當事人在途期間標準第2條及第3條規
    定，其在途期間為2日。是原告提起行政訴訟期間之末日原
    係於111年4月17日（星期日）屆滿，因該末日為星期日，延
    至111年4月18日（星期一）即已屆滿；惟原告遲至111年4月
    20日始提起本件行政訴訟，此有本院加蓋於訴狀上收文戳記
    所載日期可稽（本院卷第9頁）。從而，原告起訴已逾法定
    不變期間，依照前開說明，自非合法，應予裁定駁回，至原
    告起訴主張之實體上理由，即毋庸審究，併此敘明。
四、依行政訴訟法第107條第1項第6款、第10款及第2項、第104
    條，民事訴訟法第95條、第78條，裁定如主文。
中　　華　　民　　國　　111 　年　　9 　　月　　30　　日
　　　　　　　　　　臺北高等行政法院第二庭
                          　　審判長法  官　楊  得  君　
                             　　　 法  官　彭  康  凡
                            　 　　 法  官　周  泰  德　
上為正本係照原本作成。
如不服本裁定，應於送達後10日內向本院提出抗告狀（須按他造
人數附繕本）。
中　　華　　民　　國　　111 　年　　9 　　月　　30　　日
　　　　　　　　　　　　　　　　　　書記官　徐  偉  倫